【裁判字號】    97,訴,1762
【裁判日期】    971127
【裁判案由】    偽造文書等
【裁判全文】
臺灣臺北地方法院刑事判決              97年度訴字第1762號
公  訴  人  臺灣臺北地方法院檢察署檢察官
被      告  甲○
上列被告因偽造文書案件，經檢察官提起公訴（96年度偵字第
19303號），因被告於準備程序進行中就被訴事實為有罪之陳述
，且所犯非死刑、無期徒刑、最輕本刑為三年以上有期徒刑之罪
或高等法院管轄第一審案件，經告知簡式審判程序之旨，並聽取
檢察官、被告之意見後，經本院合議庭裁定由受命法官獨任進行
簡式審判程序，本院判決如下：
    主  文
甲○行使變造私文書，足以生損害於他人，貳罪，各處有期徒刑
參月，如易科罰金，以新臺幣壹仟元折算壹日，各減為有期徒刑
壹月又拾伍日，如易科罰金，以新臺幣壹仟元折算壹日。應執行
有期徒刑貳月，如易科罰金，以新臺幣壹仟元折算壹日。緩刑貳
年。
    犯罪事實
一、甲○前係臺亞國際貿易有限公司（下稱臺亞公司）之副總經
    理，臺亞公司之主要營業項目係經營香菸進出口貿易，於民
    國94年12月16日與臺灣菸酒股份有限公司（臺灣菸酒公司）
    簽訂「香菸類行銷菲律賓地區（含免稅市場）獨家經銷商契
    約」（契約期限為94年12月16日起至97年12月15日止），並
    於95年4月4日與佛斯特國際股份有限公司負責人乙○○簽訂
    長壽尊爵圓角包淡煙850箱及長壽至尊低淡煙850箱買賣契約
    各1份，嗣因臺亞公司行銷至菲律賓地區之香菸回流臺灣，
    而遭臺灣菸酒公司於95年5月17日終止前開合約，致臺亞公
    司未能依約如期交付香菸予乙○○，甲○為拖延交付香菸之
    時間，竟基於變造文書之犯意，各於95年8月28日及同年9月
    下旬某日，在臺北市○○區○○路298巷其當時租屋處，以
    之前臺灣菸酒公司所開立之發貨單（INVOICE），分別將：
    （一）訂購日期為2006年4月17日，商品名稱為長壽至尊低
    淡煙（LONG LIFE GENTLE SUPER LIGHTS），單價為一箱美
    金207元，總價為美金17萬5950元，並有臺灣菸酒公司職員
    蔡久惠英文名署名之發貨單，變造其上之訂購日期為2006年
    8 月25日；（二）訂購日期為2006年4月17日，商品名稱為
    長壽圓角包淡煙（LONG LIFE GENTLE MILD），單價為一箱
    美金221元，總價為美金18萬7850元，並有臺灣菸酒公司職
    員蔡久惠英文名署名之發貨單，變造其上之訂購日期為2006
    年9月25日，旋於95年8月29日及95年9月下旬某日，各將上
    開變造之發貨單傳真予乙○○，進而行使之，作為乙○○與
    臺亞公司簽訂菸品買賣契約延緩出貨之用，足以生損害於乙
    ○○及臺灣菸酒公司。
二、案經乙○○訴由法務部調查局基隆市調查站移送臺灣臺北地
    方法院檢察署檢察官偵查起訴，甲○於本院準備程序中就被
    訴事實為有罪之陳述，經告知簡式審判程序之旨，並聽取當
    事人之意見後，經本院合議庭裁定由受命法官獨任進行簡式
    審判程序。
    理  由
一、訊據被告甲○對於上揭犯罪事實坦承不諱，核與告訴人乙○
    ○於調查局及偵查中之指訴相符，復有被告變造之前開發貨
    單影本2紙在卷可憑，被告自白與事實相符，應可採信。本
    件事證明確，被告犯行堪以認定，應予依法論科。
二、核被告所為，係犯刑法第216條、第210條之行使變造私文書
    罪，被告變造私文書之低度行為應為行使變造私文書之高度
    行為所吸收，不另論罪。又被告前後2次行使變造私文書之
    犯行，犯意各別，行為互殊，應予分論併罰。爰審酌被告並
    無前科，有臺灣高等法院被告前案紀錄表可稽，素行良好，
    犯後坦承犯行，深表悔意，犯後態度佳，告訴人所受損害非
    輕，惟被告另以他牌香煙償付告訴人所受損害，此有被告所
    提之Cigaronne品牌香煙出貨紀錄之提單及發票影本各1紙可
    憑，及被告犯罪手段、目的及智識等一切情狀，量處如主文
    所示之刑，本案犯罪時間係在96年4月24日以前，且無不能
    減刑之事由，合於該條例第2條第1項第3款之規定，爰依法
    減輕其宣告刑二分之一，並定應執行刑及易科罰金之折算標
    準。又被告前未曾受有期徒刑以上刑之宣告，有臺灣高等法
    院被告前案紀錄表在卷可稽，其因一時失慮，偶罹刑典，事
    後已坦承犯行，深具悔意，被告經此刑之宣告後，應知警惕
    而無再犯之虞，本院因認暫不執行其刑為當，予以宣告緩刑
    ，用啟自新。
據上論斷，應依刑事訴訟法第273條之1第1項、第299條第1項前
段，刑法第216條、第210條、第41條第1項前段、第51條第5款、
第74條第1項第1款，中華民國九十六年罪犯減刑條例第2條第1項
第3款、第7條、第9條，判決如主文。
本案經檢察官江貞諭到庭執行職務
中    華    民    國    97    年    11    月    27    日
                  刑事第八庭    法  官  楊蕙芬
以上正本證明與原本無異。
如不服本判決，應於判決送達後10日內，向本院提出上訴狀。
                                書記官  馬正道
中    華    民    國    97    年    11    月    27    日
附錄法條：
中華民國刑法第216條
（行使偽造變造或登載不實之文書罪）
行使第 210 條至第 215 條之文書者，依偽造、變造文書或登載
不實事項或使登載不實事項之規定處斷。
中華民國刑法第210條
（偽造變造私文書罪）
偽造、變造私文書，足以生損害於公眾或他人者，處 5 年以下有
期徒刑。


司法院資訊處製作；財團法人民間司法改革基金會備份。
